【裁判字號】    98,易,616
【裁判日期】    980630
【裁判案由】    竊盜
【裁判全文】
臺灣彰化地方法院刑事判決               98年度易字第616號
公  訴  人  臺灣彰化地方法院檢察署檢察官
被      告  己○○
            丙○○
                      號
上列被告等因竊盜案件，經檢察官提起公訴（九十八年度偵字第
三九五五號），本院判決如下：
    主  文
己○○犯如附表所示之罪，各處如附表所示之刑。主刑部分，應
執行有期徒刑壹年貳月。
丙○○犯如附表所示之罪，各處如附表所示之刑。主刑部分，應
執行有期徒刑壹年，緩刑參年。
    事  實
一、己○○因積欠他人債務，無力清償，境況困窘，竟萌生竊取
    他人財物以變賣之不法所有之意圖，旋與丙○○共同基於竊
    盜之犯意聯絡與行為分擔，由己○○駕駛其所有車牌號碼Ｏ
    Ｆ－九六九二號自小客車搭載丙○○，並攜帶己○○所有、
    足供兇器使用之鐵撬與鐵剪刀各一支為工具，先後於附表所
    示之時間，前往附表所示之地點，再以附表所示之方法，分
    別竊取如附表所示被害人辛○○等人所有之財物，得手後，
    再持往夜市變賣，所得供己花用。嗣因附表編號七之被害人
    乙○○報案後，經警調閱位於彰化縣田中鎮○○路與山腳路
    口之監視器，發現己○○涉嫌行竊，隨即於民國九十八年四
    月九日通知渠到案說明，進而獲悉丙○○亦涉有重嫌，並扣
    得己○○所有供其等行竊所用之鐵撬及鐵剪刀各一支。又己○○到案後，在有偵查犯罪職權之機關或公務員發覺其如附
    表編號一至六所示之犯罪前，主動向彰化縣警察局田中分局
    員警自首該部分犯行，進而接受裁判。
二、案經彰化縣警察局田中分局報請臺灣彰化地方法院檢察署檢
    察官偵查起訴。
    理  由
一、上開犯罪事實，迭據被告己○○、丙○○於警、偵訊中及本
    院審理時均坦承不諱，且互核一致，並與證人即被害人辛○○、甲○○、壬○○、乙○○於警詢及偵查中、證人即被害
    人庚○○、丁○○、戊○○於警詢中指述之失竊情節相符，
    復有現場查證照片及監視器翻拍照片共二十幀、車籍查詢－
    基本資料詳細畫面一紙、被告己○○持用之0000000
    000號行動電話通聯紀錄等附卷可稽，復有被告己○○所
    有供本案行竊所用之工具鐵撬及鐵剪刀各一支扣案可佐。足
    認被告二人之自白均與事實相符，可以採信。是本案事證明
    確，被告等之竊盜犯行，洵堪認定。
二、按刑法第三百二十一條第一項第二款所謂之門扇、牆垣或其
    他安全設備，應係指為保護住宅或建築物之安全而裝設之設
    備，至一般檳榔攤固有門窗，並足以蔽風雨，惟檳榔攤乃係
    一臨時性而非密切附著於土地之物，既非住宅，亦非建築物
    ，則犯竊盜縱有毀越門扇、牆垣或其他安全設備之行為，亦
    無該款之適用。次按刑法第三百二十一條第一項第三款之攜
    帶兇器竊盜罪，係以行為人攜帶兇器竊盜為其加重條件，此
    所謂兇器，其種類並無限制，凡客觀上足以對人之生命、身
    體、安全構成威脅，具有危險性之兇器均屬之，且只須行竊
    時攜帶此種具有危險性之兇器為已足，並不以攜帶之初有行
    兇之意圖為必要（最高法院七十九年度台上字第五二五三號
    判例參照），本案被告於為附表所示之竊盜行為時，均攜帶
    扣案之鐵撬及鐵剪刀犯之，該等器械均屬鐵製，質地堅硬，
    且頂端尖銳，如以之攻擊人之身體，將對人之生命、身體、
    安全構成威脅，在客觀上顯然具有危險性，應屬兇器無訛。
    是核被告二人所為，附表編號一、三、六部分均係犯刑法第
    三百二十一條第一項第三款之攜帶兇器竊盜罪，附表編號二
    、四、五、七部分均係犯刑法第三百二十一條第一項第二款
    、第三款之攜帶兇器、毀越安全設備竊盜罪。被告等就附表
    編號一、二及四至七等六次犯行，各有犯意之聯絡與行為之
    分擔，均為共同正犯。再被告己○○就附表所示之七次竊盜
    犯行，被告丙○○就附表所示之六次竊盜犯行，犯意各別，
    應予分論併罰。又被告己○○在有偵查犯罪職權之機關或公
    務員發覺其如附表編號一至六所示之竊盜犯行前，即主動向
    員警自首並接受裁判一情，有被告於九十八年四月九日之警
    詢筆錄在卷可參，該部分犯行，併依刑法第六十二條前段規
    定減輕其刑。爰審酌被告等不思以正當方法謀生，而以竊取
    他人財物之方式牟取財物，無視法紀，損及他人之財產權，
    並有害於社會之安寧秩序，復考量被告等之素行、犯罪使用
    之手段、所生之危害、得手財物之價額，本案犯罪肇因於被
    告己○○之提議，暨被告等於犯後均知坦承犯行，態度良好
    等一切情狀，分別量處如附表所示之刑。扣案之鐵撬及鐵剪
    刀各一支，為被告己○○所有並係供本件竊盜犯行所用之物
    ，業據被告等供明在卷，爰依刑法第三十八條第一項第二款
    規定，予以宣告沒收。末查，被告丙○○查前未曾受有期徒
    刑以上刑之宣告，此有臺灣彰化地方法院檢察署刑案資料查
    註紀錄表及臺灣高等法院被告前案紀錄表各一紙在卷可考，
    其經此偵、審教訓，應知警惕而無再犯之虞，所宣告之刑，
    認以暫不執行為適當，併予宣告緩刑三年，以勵自新。
據上論斷，應依刑事訴訟法第二百九十九條第一項前段，刑法第
二十八條、第三百二十一條第一項第二、三款、第六十二條前段
、第五十一條第五款、第三十八條第一項第二款、第七十四條第
一項第一款，判決如主文。
本案經檢察官余建國到庭執行職務。
中    華    民    國    98    年    6     月    30    日
                            刑事第六庭
                                法  官  王義閔
以上正本證明與原本無異。
如不服本判決應於收受判決後10日內向本院提出上訴書狀，並
應敘述具體理由。其未敘述上訴理由者，應於上訴期間屆滿後
20日內向本院補提理由書(均須按他造當事人之人數附繕本)
「切勿逕送上級法院」。
告訴人或被害人對於判決如有不服具備理由請求檢察官上訴者，
其上訴期間之計算係以檢察官收受判決正本之日期為準。
中    華    民    國    98    年    6     月    30    日
                                書記官  黃幼華
附錄本案論罪科刑法條全文：
中華民國刑法第321條
（加重竊盜罪）
犯竊盜罪而有左列情形之一者，處6月以上、5年以下有期徒刑：
一、於夜間侵入住宅或有人居住之建築物、船艦或隱匿其內而犯
    之者。
二、毀越門扇、牆垣或其他安全設備而犯之者。
三、攜帶兇器而犯之者。
四、結夥三人以上而犯之者。
五、乘火災、水災或其他災害之際而犯之者。
六、在車站或埠頭而犯之者。
前項之未遂犯罰之。
附表：
┌──┬────┬────┬──────────────┬────────┐
│編號│犯罪時間│犯罪地點│   犯罪方式及竊取之財物     │   宣告刑       │
├──┼────┼────┼──────────────┼────────┤
│ 1  │98年1月 │彰化縣田│己○○夥同丙○○，於前揭時、│己○○共同攜帶兇│
│    │28日凌晨│中鎮山腳│地，以所攜帶之鐵撬及鐵剪刀破│器竊盜，處有期徒│
│    │1時許   │路5段299│壞檳榔攤後方之鐵皮後，侵入竊│刑七月；扣案之鐵│
│    │        │號對面佳│取辛○○所有之香菸七十條，得│撬及鐵剪刀各一支│
│    │        │佳檳榔攤│手後變賣得款新台幣（下同）二│均沒收。        │
│    │        │（非建築│萬一千元。                  │丙○○共同攜帶兇│
│    │        │物亦非住│                            │器竊盜，處有期徒│
│    │        │宅）    │                            │刑七月；扣案之鐵│
│    │        │        │                            │撬及鐵剪刀各一支│
│    │        │        │                            │均沒收。        │
├──┼────┼────┼──────────────┼────────┤
│ 2  │98年1 月│彰化縣社│己○○夥同丙○○，於前揭時、│己○○共同攜帶兇│
│    │底某日凌│頭鄉山腳│地，以所攜帶之鐵撬及鐵剪刀破│器、毀越安全設備│
│    │晨1時許 │路2段朝 │壞檳榔攤後方之用以防盜之鐵窗│竊盜，處有期徒刑│
│    │        │興橋檳榔│後，由丙○○在外把風，己○○│六月；扣案之鐵撬│
│    │        │攤（夜間│再由破壞後之鐵窗踰越入內行竊│及鐵剪刀各一支均│
│    │        │無人居住│，竊取庚○○所有之香菸五包，│沒收。          │
│    │        │之建築物│得手後供己吸用（無故侵入建築│丙○○共同攜帶兇│
│    │        │）      │物部分未據告訴）。          │器、毀越安全設備│
│    │        │        │                            │竊盜，處有期徒刑│
│    │        │        │                            │六月；扣案之鐵撬│
│    │        │        │                            │及鐵剪刀各一支均│
│    │        │        │                            │沒收。          │
├──┼────┼────┼──────────────┼────────┤
│ 3  │98年1月 │南投縣名│己○○單獨於前揭時、地，以所│己○○攜帶兇器竊│
│    │底某日凌│間鄉名松│攜帶之鐵撬及鐵剪刀破壞檳榔攤│盜，處有期徒刑六│
│    │晨1時許 │路2段663│後方之鐵皮後，侵入竊取丁○○│月；扣案之鐵撬及│
│    │        │號得檳榔│所有之香菸二條，得手後變賣得│鐵剪刀各一支均沒│
│    │        │攤（非建│款七百元。                  │收。            │
│    │        │築物亦非│                            │                │
│    │        │住宅）  │                            │                │
├──┼────┼────┼──────────────┼────────┤
│ 4  │98年2月 │彰化縣溪│己○○夥同丙○○，於前揭時、│己○○共同攜帶兇│
│    │初某日凌│州鄉登山│地，以所攜帶之鐵撬及鐵剪刀破│器、毀壞安全設備│
│    │晨1時許 │路2段115│壞雜貨店後方用以防盜之木門門│竊盜，處有期徒刑│
│    │        │號雜貨店│鎖後，由丙○○在外把風，蕭│六月；扣案之鐵撬│
│    │        │（夜間無│騏再推開木門入內行竊，竊取田│及鐵剪刀各一支均│
│    │        │人居住之│玉英所有之香菸五包，得手後供│沒收。          │
│    │        │建築物）│己吸用（無故侵入建築物部分未│丙○○共同攜帶兇│
│    │        │        │據告訴）。                  │器、毀壞安全設備│
│    │        │        │                            │竊盜，處有期徒刑│
│    │        │        │                            │六月；扣案之鐵撬│
│    │        │        │                            │及鐵剪刀各一支均│
│    │        │        │                            │沒收。          │
├──┼────┼────┼──────────────┼────────┤
│ 5  │98年2月 │彰化縣溪│己○○夥同丙○○，於前揭時、│己○○共同攜帶兇│
│    │初某日凌│州鄉登山│地，以所攜帶之鐵撬及鐵剪刀破│器、毀壞安全設備│
│    │晨1時許 │路3段102│壞檳榔店後方用以防盜之鐵門後│竊盜，處有期徒刑│
│    │        │號檳榔店│，由丙○○在外把風，己○○再│六月；扣案之鐵撬│
│    │        │（夜間無│推開鐵門入內行竊，竊取戊○○│及鐵剪刀各一支均│
│    │        │人居住之│所有之香菸二條，得手後變賣得│沒收。          │
│    │        │建築物）│款七百元（無故侵入建築物部分│丙○○共同攜帶兇│
│    │        │        │未據告訴）。                │器、毀壞安全設備│
│    │        │        │                            │竊盜，處有期徒刑│
│    │        │        │                            │六月；扣案之鐵撬│
│    │        │        │                            │及鐵剪刀各一支均│
│    │        │        │                            │沒收。          │
├──┼────┼────┼──────────────┼────────┤
│ 6  │98年2月 │南投縣名│己○○夥同丙○○，於前揭時、│己○○共同攜帶兇│
│    │19日凌晨│間鄉松嶺│地，以所攜帶之鐵撬及鐵剪刀破│器竊盜，處有期徒│
│    │1時許   │街與豐柏│壞檳榔攤後方鐵皮後，由丙○○│刑六月；扣案之鐵│
│    │        │路口專業│在外把風，己○○再侵入竊取鐘│撬及鐵剪刀各一支│
│    │        │檳榔攤（│雅瑜所有之香菸十條，得手後變│均沒收。        │
│    │        │非建築物│賣得款三千五百元。          │丙○○共同攜帶兇│
│    │        │亦非住宅│                            │器竊盜，處有期徒│
│    │        │）      │                            │刑六月；扣案之鐵│
│    │        │        │                            │撬及鐵剪刀各一支│
│    │        │        │                            │均沒收。        │
├──┼────┼────┼──────────────┼────────┤
│ 7  │98年4月5│彰化縣田│己○○夥同丙○○，於前揭時、│己○○共同攜帶兇│
│    │日凌晨1 │中鎮中南│地，以所攜帶之鐵撬及鐵剪刀破│器、毀壞安全設備│
│    │時許    │路2段564│壞檳榔店後門旁用以防盜之鐵皮│竊盜，處有期徒刑│
│    │        │號檳榔店│後，再由鐵皮破洞開啟後門而入│七月；扣案之鐵撬│
│    │        │（夜間無│內行竊，竊取乙○○所有之香菸│及鐵剪刀各一支均│
│    │        │人居住之│十二條及現金約一千五百元，香│沒收。          │
│    │        │建築物）│菸部分並於得手後變賣得款五千│丙○○共同攜帶兇│
│    │        │        │四百元（無故侵入建築物部分未│器、毀壞安全設備│
│    │        │        │據告訴）。                  │竊盜，處有期徒刑│
│    │        │        │                            │六月；扣案之鐵撬│
│    │        │        │                            │及鐵剪刀各一支均│
│    │        │        │                            │沒收。          │
└──┴────┴────┴──────────────┴────────┘


司法院資訊處製作；財團法人民間司法改革基金會備份。
